---
title: "UAS PRAK. METODE STATISTIKA"
author: '[NIM_NAMA]'
date: "29/06/2021"
output:
  html_document: 
    toc: true
    toc_depth: 1
    toc_float: 
        collapsed: false
    includes:
        before_body: ui/header.html
    highlight: zenburn
    df_print: paged
    theme: lumen
---

```{r setup, include=FALSE}
knitr::opts_chunk$set(echo = TRUE)
```

Untuk meningkatkan penjualan, Kafe Ichiraku melakukan survey kepada 15 pelanggannya. Berdasarkan survey yang dilakukan, diperoleh data sebagai berikut:

```{r}
df = read.csv("data/survey_pelanggan.csv")
df
```

# Soal 1 {.tabset}

Tentukan apakah proporsi pelanggan laki-laki lebih dari 50%! Gunakan taraf signifikansi sebesar 5%!

```{r}
freq_jk = table(df$jenis_kelamin)
freq_lk = freq_jk[0]
n = length(df$jenis_kelamin)
p0 = 0.5
prop.test(freq_jk, n, p0, alternative = 'g')
```

### Interpretasi

ketik di sini

### Kesimpulan

ketik di sini

# Soal 2 {.tabset}

Tentukan apakah korelasi antara pendidikan terakhir dengan tingkat kesejahteraan bernilai positif menggunakan uji korelasi Rank Spearman dengan taraf signifikansi sebesar 5%! (kodekan data menjadi angka terlebih dahulu. Misalkan: SMP = 0, SMA = 1, dst. Untuk pengkodeannya, kalian bisa menggunakan excel terlebih dahulu atau dengan R langsung)

```{r}
pend = factor(df$pendidikan_terakhir, levels = c("SMP", "SMA", "Kuliah"))
pend = as.numeric(pend)
sejahtera = factor(df$tingkat_kesejahteraan, levels = c("kurang sejahtera", "cukup sejahtera", "sejahtera", "sangat sejahtera"))
sejahtera = as.numeric(sejahtera)

cor.test(pend, sejahtera, alternative = "g", method = "s")
```

### Interpretasi

ketik di sini

### Kesimpulan

ketik di sini

# Soal 3 {.tabset}

Tentukan apakah ada perbedaan variansi pembelian rata-rata per bulan berdasarkan pendidikan terakhir menggunakan uji Barlett dengan taraf signifikansi sebesar 5%! (Anggap data telah memenuhi asumsi)

```{r}
bartlett.test(df$pembelian_rata2_per_bulan, df$pendidikan_terakhir)
```

### Interpretasi

ketik di sini

### Kesimpulan

ketik di sini

# Soal 4 {.tabset}

Buatlah model regresi linear antara gaji per bulan terhadap pembelian rata-rata per bulan! Kemudian tentukan:

1.  Apakah model tersebut sudah signifikan atau layak digunakan?

2.  Apakah ada hubungan antara gaji per bulan dengan pembelian rata-rata per bulan!

3.  Berapa pembelian rata-rata per bulan pelanggan dengan gaji sebesar Rp 4.600.000!

```{r}
model = lm(pembelian_rata2_per_bulan ~ pendapatan_per_bulan, df)
summary(model)

# 1: uji F -> p value = 0.002 < 0.05, berarti signifikan

# 2: uji t -> p value = 0.002 < 0.05, berarti ada hubungan

# 3: pembelian rata-ratanya:
print("pembelian rata-rata per bulan untuk pelanggan dg gaji Rp4.000.000")
model$coefficients[1] + model$coefficients[2] * 4.6*10^6

```

### Interpretasi

ketik di sini

### Kesimpulan

ketik di sini

# Soal 5 {.tabset}

Salah satu asumsi dari regresi linear adalah residual/error terdistribusi normal. Tentukan apakah residual model regresi yang kita buat sebelumnya terdistribusi normal! Gunakan uji Shapiro Wilk dan QQ plot! (Gunakan kode `lm(…)$residuals` untuk mendapatkan nilai residualnya)

```{r}
err = model$residuals

# shapiro wilk
shapiro.test(err)
# pvalue = 0.792 > 0.05, berarti terdistribusi normal

# qq plot
library(ggpubr)
ggqqplot(err)
# data banyak yg deket sm garis -> normal
```

### Interpretasi

ketik di sini

### Kesimpulan

ketik di sini
